【裁判字號】    97,易,159
【裁判日期】    970422
【裁判案由】    竊盜
【裁判全文】
臺灣新竹地方法院刑事判決           97年度易字第159號
公  訴  人  臺灣新竹地方法院檢察署檢察官
被      告  乙○○
                    1弄3號
                   （現另案在臺灣新竹監獄執行中）
            丁○○
                   （現另案在臺灣新竹監獄執行中）
            丙○○
上列被告等因竊盜案件，經檢察官提起公訴（96年度偵字第2797
號），本院判決如下：
    主    文
乙○○結夥三人以上攜帶兇器竊盜，累犯，處有期徒刑捌月。減
為有期徒刑肆月，如易科罰金，以新臺幣壹仟元折算壹日。
丁○○結夥三人以上攜帶兇器竊盜，累犯，處有期徒刑捌月。減
為有期徒刑肆月，如易科罰金，以新臺幣壹仟元折算壹日。
丙○○結夥三人以上攜帶兇器竊盜，累犯，處有期徒刑玖月。減
為有期徒刑肆月又拾伍日，如易科罰金，以新臺幣壹仟元折算壹
日。
    事    實
一、
(一)、乙○○前於民國89年間因違反毒品危害防制條例案件，經本
    院於90年7月16日以90年度訴字第248號判決分別判處有期徒
    刑10月、5月，定應執行刑為有期徒刑1年2 月確定。另於88
    年間因詐欺案件，經本院於90年7 月16日以90年度易字第99
    號判決判處有期徒刑4月確定，上開2案件經本院以93年度聲
    字第711 號定應執行刑為有期徒刑1年4月確定，於94年12月
    23日假釋出監付保護管束，嗣於95年3月5日因保護管束期滿
    未經撤銷視為執行完畢。丁○○於84年間因違反毒品危害防
    制條例案件，經本院以84年度訴字第474 號判決判處應執行
    有期徒刑5年4月，經臺灣高等法院以84年度上訴字第4462號
    駁回上訴，再經最高法院以85年度臺上字第3369號駁回上訴
    確定；又於85年間，因違反槍砲彈藥刀械管制條例案件、毒
    品危害防制條例案件，經本院以85年度易字第1203號判決判
    處應執行有期徒刑9月確定；上開2案件，經本院裁定應執行
    有期徒刑6年確定，嗣於88年8月24日假釋出監，復經撤銷假
    釋，尚有殘刑3年2月23日。又於85年間因詐欺案，經臺灣桃
    園地方法院以85年度易字第5221號判決判處有期徒刑4 月確
    定，接續上開殘刑之執行，迄94年12月28日縮短刑期執行完
    畢。丙○○則因妨害風化、違反毒品危害防制條例案件，分
    別經本院以94年度訴字第134號判決判處有期徒刑1年1月、4
    月確定，並經本院以94年度聲字第871 號裁定定應執行刑為
    有期徒刑1年4月確定，96年1月5日縮刑期滿執行完畢。
(二)、詎均不知戒慎其行，96年4月7日21時許，丁○○駕駛車牌號
    碼KB-9586號自小客車，搭載乙○○、丙○○2人，行經新竹
    市○區○○街溪洲橋附近時，因有人提議要上廁所，丁○○
    遂駕駛上開小客車至溪洲橋下，乙○○、丙○○2 人下車上
    廁所。乙○○見戊○○管理使用之車牌號碼DX-4821 號小客
    車停放在該處無人看管之際，遂提議竊該自小客車車牌， 3
    人共同基於意圖為自己不法所有之犯意聯絡，丁○○提供其
    車上之副駕駛座有客觀上足以對人之生命、身體構成威脅，
    可供兇器使用之老虎鉗乙支，乙○○隨即拿取該老虎鉗至車
    牌號碼DX-4821 號自小客車處，拆卸該車前面車牌，再將該
    老虎鉗交付予丙○○，由丙○○持該老虎鉗拆卸該車後面車
    牌，嗣由乙○○將車牌號碼DX-4821號自小客車之車牌2面分
    別以雙面膠黏貼於丁○○所駕駛之車牌號碼KB-9586 號自小
    客車車牌上，後因天雨無法黏貼而作罷，該車牌號碼DX-482
    1號自小客車車牌則由丁○○藏放在新竹市○○街338號旁草
    叢內。經警循線追查搶奪案件，在尚不知本件竊盜案時，經
    丙○○主動告知警方乙○○、丁○○涉有本件竊盜之經過，
    經警循線帶同丁○○在新竹市○○街338 號旁草叢內起出車
    牌號碼DX-4821號自小客車車牌2面（業已由戊○○領回）。
二、案經新竹市警察局第一分局報告臺灣新竹地方法院檢察署檢
    察官偵查起訴。
    理    由
壹、程序部分：
    本件公訴人所提出經本院據以認定事實之所有證據方法（包
    含證人之證述與文書證據、物證等證據方法），並無證據證
    明係公務員違背法定程序所取得；又本件公訴人所提出經本
    院據為論斷依據之各項證據方法中，其中被害人戊○○於警
    詢中所為之陳述，雖係屬審判外之陳述，依刑事訴訟法第15
    9條第1項之規定原無證據能力。惟被告等未於言詞辯論終結
    前聲明異議，依法應視為同意上開證據方法作為證據，又本
    院經審酌上開言詞陳述作成時之情況，並無顯然之瑕疵，認
    為以上開證據方法作為證據應屬適當，依刑事訴訟法第 159
    條之5第1項之規定，應認有證據能力。再公訴人所提出經本
    院據以認定事實之各項公務員職務上所製作之文書證據，亦
    無顯有不可信情況之情形，依刑事訴訟法第159條之4第1 款
    之規定，亦應認有證據能力，先予敘明。
貳、實體部分：
一、認定犯罪事實所憑之證據及認定之理由：
(一)、被告乙○○、丁○○對於上開犯罪事實分別於警詢、偵查、
    本院準備程序及審理時均坦承不諱，核與被害人戊○○於警
    詢中之指述大致相符，並有新竹市警察局第一分局搜索、扣
    押筆錄及扣押物品目錄表各乙份、車牌號碼DX-4821 號自用
    小客車遭竊之現場照片4 張、被告丁○○帶同警方至新竹市
    ○○街338號旁草叢內起出車牌號碼DX-4821號自用小客車車
    牌2面之現場照片6張、被告丁○○所駕駛之車牌號碼KB-958
    6號自小客車車牌有黏貼膠帶痕跡之照片3張等在卷可佐，是
    被告乙○○、丁○○確有涉犯上開加重竊盜之犯行，應可認
    定。
(二)、被告丙○○起初矢口否認上開加重竊盜之犯行，並辯稱：當
    天伊與被告乙○○乘坐被告丁○○駕駛之自小客車，後來到
    新竹市溪洲橋下，伊與被告乙○○下車上廁所，伊看到被告
    乙○○下車拔車牌，伊沒有幫被告乙○○云云，惟查：證人
    即共同被告乙○○、丁○○於偵查中均證稱：被告丙○○確
    有參與上開加重竊盜犯行；復於本院審理時，證人即同案被
    告乙○○證稱：「（96年4月7日晚上9 時有無在新竹... 湳
    雅街溪州橋下竊取他人車牌？）有」、「（該次竊盜有無共
    犯？）有」、「（何人？）丁○○、丙○○」、「請求提示
    2797號偵卷第156頁倒數第10 行，為何你在偵查中表示你是
    拆卸後面車牌，丙○○拆卸前面車牌，與今日所述不符，是
    記憶錯誤還是有其他原因？我記得我確實是拆前面的車牌，
    而丙○○是拆後面的車牌，偵查中可能是我記憶錯誤，現在
    我可以確認」等語（見本院97年4 月22日審理筆錄），且被
    告乙○○與被告丙○○又無仇恨或財務糾紛，業經被告丙○○坦認在卷，衡情被告當無甘冒受偽證罪之追訴處罰，而為
    與事實不符之證述，是證人即共同被告乙○○之證詞自可採
    信。
(三)、再者，被告丙○○於偵查中亦自承：「（你是否竊取被害人
    車牌？）我、乙○○、丁○○確實一起去竊取車牌」、「（
    你們確實有去偷竊車牌？）是」等語（見96年6月6日訊問筆
    錄），足見被告丙○○已自承確有參與上開加重竊盜之犯行
    ，雖丙○○被告於本院審理時辯稱伊當時的意思是說渠等 3
    人確實有到新竹市○○街溪洲橋下云云，惟此乃事後卸責之
    詞，已非可採。末查，本院於審理時訊問被告丙○○，被告
    丙○○始自承：「（為何丁○○、乙○○具結做證，以證人
    身分都指證你有參與本件加重竊盜案件？）我認罪」等語（
    見本院97年4月8日審理筆錄），是被告丙○○確有與被告乙○○、丁○○結夥三人以上攜帶兇器為上開加重竊盜之犯行
    ，彰彰甚明。至於被告丙○○請求鑑驗老虎鉗及車牌號碼DX
    -4821 號自小客車車牌上之指紋，因本案事證已臻明確而無
    在調查之必要，故此部分核屬不必要調查之證據，應予駁回
    。
(四)、綜上所述，被告乙○○、丁○○及丙○○結夥三人以上攜帶
    兇器為上開加重竊盜之犯行，堪已認定。
二、論罪：
(一)、按刑法第321條第1 項第3款之攜帶兇器竊盜罪，係以行為人
    攜帶兇器竊盜為其加重條件，此所謂兇器，其種類並無限制
    ，凡客觀上足對人之生命、身體、安全構成威脅，具有危險
    性之兇器均屬之，且祇須行竊時攜帶此種具有危險性之兇器
    為已足，並不以攜帶之初有行兇之意圖為必要（最高法院79
    年度臺上字第5253號判例參照）。經查，被告丁○○車上所
    放置供上開加重竊盜犯行所用老虎鉗乙支，係金屬材質，質
    地堅硬，已據被告乙○○、丁○○自承在卷，因之，若持以
    行兇，依一般社會觀念，足以使人之身體、生命產生危險，
    自均堪認為兇器。故核被告3人所為，均係犯刑法第321條第
    1項第3款、第4款結夥三人以上攜帶兇器加重竊盜罪。
(二)、被告丁○○雖自白上開竊盜犯行，惟辯稱本件竊盜案係伊向
    警方自首云云，惟按：對於未發覺之罪自首而受裁判者，得
    減輕其刑，刑法第62條前段定有明文。經被告丁○○聲請詰
    問證人即查獲員警甲○○，其證稱：「（本件竊盜案件是否
    由我供出整個過程，包含犯案人員？）這部分不是，本件由
    丙○○先跟我說他們三人有犯竊盜案的事實，因為當時市區
    有搶奪案件的發生，我有拍攝到一些錄影帶，並請丁○○到
    警局協助指認，在丁○○到警局協助指認之前，我已經得知
    本件三位被告有涉犯本件竊盜案，當我問丁○○時，丁○○
    也坦承，並且帶同我們去起出車牌」等語（見本院97年4月8
    日審理筆錄），是被告丁○○應無前開刑法第自首規定62條
    前段自首規定之適用。
(三)、再經本院訊問證人即查獲員警甲○○，其又證稱：「（你會
    查知本件竊盜案，是因為丙○○主動對你供出？）是。」、
    「（所以在丙○○沒有告訴你本件竊盜案之前，警方確實不
    知道本件竊盜案由何人所為？）是」、「提示2797號偵卷第
    28頁，所以你幫丙○○做此秘密檢舉人調查筆錄？是」、「
    （所以在丙○○告知你本件竊盜案時，你就知悉本件竊盜案
    另外有兩名共犯為乙○○、丁○○？）是。」等語（見97年
    4月8日審理筆錄），惟被告丙○○於警詢中以秘密證人身分
    製作筆錄，即指稱被告乙○○、丁○○有竊取車牌等語（見
    96年4月9日調查筆錄），惟並無承認其自身有涉犯上開加重
    竊盜案件，是被告丙○○雖主動向警方供稱被告乙○○、丁○○涉犯本件竊盜經過，然就其自身而言並無接受裁判之意
    思，此部分亦無刑法第62條前段自首規定之適用。
(四)、被告乙○○、丁○○、丙○○就上開事實加重竊盜之犯行，
    有犯意聯絡及行為分擔，應論以共同正犯。
(五)、被告乙○○前於89年間因違反毒品危害防制條例案件，經本
    院於90年7月16日以90年度訴字第248號分別判處有期徒刑10
    月、5月，定應執行刑為有期徒刑1年2月確定。另於88 年間
    因詐欺案件，經本院於90年7月16日以90年度易字第99 號判
    處有期徒刑4月確定，上開2 案件經本院以93年度聲字第711
    號定應執行刑為有期徒刑1年4月確定，於94年12月23日假釋
    出監付保護管束，嗣於95年3月5日因保護管束期滿未經撤銷
    視為執行完畢；被告丁○○於84年間因違反毒品危害防制條
    例案件，經本院以84年度訴字第474 號判決判處應執行有期
    徒刑5年4月，經臺灣高等法院以84年度上訴字第4462號駁回
    上訴，再經最高法院以85年度臺上字第3369號駁回上訴確定
    ；又於85年間，因違反槍砲彈藥刀械管制條例案件、毒品危
    害防制條例案件，經本院以85年度易字第1203號判決判處應
    執行有期徒刑9月確定，上開2案件，經本院裁定應執行有期
    徒刑6年確定，嗣於88年8月24日假釋出監，復經撤銷假釋，
    尚有殘刑3年2月23日，又於85年間因詐欺案，經臺灣桃園地
    方法院以85年度易字第5221號判決判處有期徒刑4 月確定，
    接續上開殘刑之執行，迄94年12月28日縮短刑期執行完畢；
    被告丙○○則因妨害風化、違反毒品危害防制條例案件，分
    別經本院以94年度訴字第134號判決判處有期徒刑1年1月、4
    月確定，並經本院以94年度聲字第871 號裁定定應執行刑為
    有期徒刑1年4月確定，96年1月5日縮刑期滿執行完畢，分別
    有被告3 人之臺灣高等法院被告前案紀錄表各乙份在卷可稽
    ，茲於執行完畢後5 年以內故意再犯本件有期徒刑以上之上
    開加重竊盜罪，均應論以累犯，並均依法加重其刑。
三、科刑：
(一)、爰審酌被告乙○○、丁○○及丙○○均正值壯年，不思努力
    上進，對財物之取得卻不謀以己力而獲取之，竟竊盜他人財
    物，顯不尊重他人財產權益之犯罪動機、目的，及行竊之手
    段、所竊得財物之價值甚微，被告乙○○、丁○○犯後坦認
    犯行，態度良好，被告丙○○犯罪否認犯行，迄至本院審理
    時始坦認犯行，惟主動告知本件加重竊盜之經過，使警方得
    以查同案被告乙○○、丁○○等，態度尚可，分別量處如主
    文所示之刑，以資懲儆。又本件被告等所犯上開加重竊盜犯
    行，犯罪時間均在96年4月24日之前，本院宣告之刑未逾1年
    6 月，均合於中華民國九十六年罪犯減刑條例所定之減刑條
    件，爰併依同條例第2條第1項第3款、第7條之規定，於判決
    時同時諭知減其宣告刑2分之1，並依同條例第9 條諭知易科
    罰金之折算標準。
(二)、末按，本件供被告3 人上開加重竊盜犯行所用之老虎鉗乙支
    ，雖為被告丁○○所有，惟未扣案，且已不知去向，爰不另
    為沒收之宣告。
據上論斷，應依刑事訴訟法第299條第1項前段、刑法第321條第1
項第3款、第4款、第28條、第47條第1項、第41條第1項，中華民
國九十六年罪犯減刑條例第2條第1項第3款、第7條、第9 條，判
決如主文。
本案經檢察官王唯怡到庭執行職務。
中    華    民    國     97    年    4    月    22     日
                  刑事第三庭   法  官  林惠君
以上正本證明與原本無異。
如不服本判決，應於收受本判決後10日內向本院提出上訴書狀。
上訴書狀應敘述具體理由，未敘述上訴理由者，應於上訴期間屆
滿後20日內補提理由書狀於本院（均須按他造當事人之人數附繕
本，並請勿「逕送上級法院」）。
中    華    民    國     97    年    4    月    22     日
                               書記官  蔣淑君
附錄本案論罪科刑法條：
刑法第321條第3款、第4款
犯竊盜罪而有左列情形之一者，處六月以上、五年以下有期徒刑
：
三  攜帶兇器而犯之者。
四  結夥三人以上而犯之者。


司法院資訊處製作；財團法人民間司法改革基金會備份。
